---
title: "Método iterativo de Cochrane - Orutt"
author: "Samuel Martins de Medeiros"
output: pdf_document
---

```{r setup, include=FALSE}
knitr::opts_chunk$set(echo = TRUE)
```

## Entradas

O *Dataset* utilizado nesse exercício será o softdrink, lembrando do passo a passo apresentado em sala *Fitaremos* o modelo e aplicaremos os devidos testes de hipótese.

```{r message=FALSE, warning=FALSE}
x <- c(.97,.95,.99,.91,.98,.90,.89,.86,.85,.82,.79,.83,.81,.77,.76,.80,.83,.79,.76,.78) 
y <- c(3.63,4.2,3.33,4.54,2.89,4.87,4.9,5.29,6.18,7.2,7.25,6.09,6.8,8.65,8.43,8.29,7.18,7.9,8.45,8.23)
```

## algoritmo

```{=tex}
\begin{enumerate}
  \item Estimação dos betas com base na matriz de variáveis;
  \item Predição da variável resposta;
  \item Estimação dos resíduos;
  \item Estimação do parâmetro p para análise de correlação;
  \item Sistema de repetição:
  \begin{itemize}
    \item inserção dos novos $x_t$ e $y_t$ para modelo;
    \item Estimação dos betas com base nos $x$ e $y$ acima;
    \item Estimação das variáveis preditas;
    \item calculos dos resíduos (diferença entre $y_t$ e $\hat{y_t}$;
    \item calculo da estatística de teste $d$
    \item teste de Durbin Watson para correlação;
    \item Se $d > D_u$ não rejeita a hipótese nula, se $d < D_L$ rejeita a hipótese     nula e caso $ D_L < d < D_u$ o teste é inconclusivo.
    \item Se não rejeitar hipótese nula acabe o sistema, caso contrário, repita o processo substituindo $p$ por $\sum a_t a_{t-1}/\sum a_t^2$
    \end{itemize}
\end{enumerate}
```
Aplicando este modelo ao R, podemos comparar o valor obtido após o processo com o anterior, no caso ***bets\_*** e ***bets*** respectivamente

```{r}
  modelo <- lm(y~x)
  e <- modelo$residuals
  aux <- 0
  for(i in 2:20){
    aux <- aux + e[i]*e[i-1]
  }
  p <- aux/sum(e[-1]^2)
  cont = 1
  #Rejeitaremos h0 para p-valor < 0.10
  while(1){
       x_ <- NA
       y_ <- NA
      for(i in 2:20){
        x_[i] <- x[i] - p*x[i-1]
        y_[i] <- y[i] - p*y[i-1] 
      }
       x_ <- x_[!is.na(x_)]
       y_ <- y_[!is.na(y_)]
     modelo2 <- lm(y_ ~ x_)
    #5.5
     a <- modelo2$residuals
      aux <- 0
      for (i in 2:20) {
        aux <- aux + (a[i]*a[i-1])^2
      }
      d <- aux/sum(a^2)
      Test <- DescTools::DurbinWatsonTest(modelo2)
      if(Test$p.value > .1){
          break
      }else{
        aux <- 0
        for(i in 2:20) aux <- aux + (a[i] * a[i-1])
        p = aux/sum(a[-1]^2)
      }
  }
modelo
modelo2

```

## Plots

Para compreensão da influência da correlação na estimação dos betas, segue gráfico.

```{r}
par(mfrow = c(1,2))
plot(y~x,main='Modelo Com Corr')
abline(modelo)
plot(y_ ~x_)
abline(modelo2,main='Modelo Sem Corr')

```

É notavel a diferença entre os interceptos, e uma leve diferença entre os slopes dos modelos. Seguindo para plotagem dos modelos antes e depois do algoritmo respectivamente

```{r}
par(mfrow = c(2,2))
plot(modelo)
```

```{r}
par(mfrow = c(2,2))
plot(modelo2)
```
